# 请教陈版主，建筑业收入确认问题

提问人：myeternity 时间：2023-09-22 09:21:44
陈版主，您好~ 想请教以下施工合同收入确定问题：A公司为建筑企业，总承包的项目已竣工验收，未财审；与甲方签订的施工合同约定：“工程实体进行工程进度计量，付款为当月进度审定价的80%；待工程实体完工并经验收合格后支付至已完成计量价款的90%；工程提交竣工资料并经财政审计后支付至审定价的97%，余下3%作为质保金。”
想请教下：目前项目已竣工验收合格，并提交竣工资料，但未财审，此阶段是否可认为 客户就该商品负没有现时付款义务，只按计量价款的90%确认收入呢？

回答人：chenyiwei
由于全部履约义务均已履行完毕，即履约进度为100%，故应确认100%的收入（其中质保金对应的金额为合同资产，其他为应收账款）。
但因为尚未进行财务审计，最终价款金额尚未确定，故合同总价的计量仍存在不确定性，对此应遵循可变对价的处理原则，要谨慎估计财审中审减的比例，不能仅仅依据合同暂定价格计量收入。